臺灣臺中地方法院刑事判決　　　　　　　　　　　　九十二年度易字第一八四四號
　　公　訴　人　臺灣臺中地方法院檢察署檢察官
　　被　　　告　癸○○
　　選任辯護人　沈炎平律師
　　被　　　告　甲○○
　　　　　　　　乙○○
　　　　　　　　辛○○
　　　　　　　　戊○○
　　　　　　　　未○○
　　　　　　　　己　○
　　　　　　　　巳○○
　　　　　　　　庚○○
　　　　　　　　丙○○
　　　　　　　　子○○
　　　　　　　　丑○○
　　　　　　　　丁○○
　　　　　　　　辰○○
　　　　　　　　壬○○
　　　　　　　　午○○
右列被告因賭博等案件，經檢察官聲請簡易判決處刑（九十二年度偵字第二一七六號
、第六六三七號），本院臺中簡易庭認不宜逕以簡易判決處刑，移由本院刑事庭依通
常程序審理，本院判決如左：
    主  文
癸○○、甲○○、乙○○、辛○○、戊○○共同以賭博為常業，癸○○處有期徒刑陸
月，甲○○、乙○○各處有期徒刑月，辛○○、戊○○各處有期徒刑肆月，如易科
罰金，均以佰元折算壹日。扣案如附表二編號一至十二所示之物，均沒收。
未○○、巳○○、庚○○、丙○○、丑○○、辰○○、壬○○連續在公眾得出入之場
所賭博財物，各處罰金貳仟元，如易服勞役，均以佰元折算壹日。扣案如附表二編
號一所示之物，沒收。
己○連續在公眾得出入之場所賭博財物，處罰金貳仟元，如易服勞役，以佰元折算
壹日。扣案如附表二編號一、十三所示之物，均沒收。
子○○、丁○○、午○○連續在公眾得出入之場所賭博財物，各處罰金仟元，如易
服勞役，均以佰元折算壹日。扣案如附表二編號一所示之物，均沒收。
    事  實
一、丁○○前於民國八十六年間因贓物案件，經本院八十七年度易字第一九八號判處
    有期徒刑五月確定，入監執行後，業於八十七年九月二十四日執畢出監。午○○
    則於九十年間因竊盜案件，經臺灣高等法院臺中分院九十年度上易字第一七七四
    號判處有期徒刑三月，如易科罰金，以三百元折算一日確定，並於九十年十二月
    三十一日易科罰金執行完畢。
二、緣癸○○係設在臺中市○○區○○路七十二之三號「天元電子遊戲場」之負責人
    ，有依電子遊戲場業管理條例規定辦理營利事業登記，營業級別為普通級，原應
    謹守娛樂分際。詎癸○○竟基於以賭博營利為常業之犯意，自九十一年八月中旬
    起，在上址之公眾得出入場所內，擺設賭博性電動玩具７ＰＫ十台、滿貫大亨麻
    將五台、水果盤三十台、單機七台，共五十二台，並自同年九月間起，先後以月
    薪新臺幣（下同）二萬五千元僱用同具有常業賭博犯意聯絡之乙○○、甲○○、
    辛○○擔任開分員，及僱用戊○○擔任晚班幹部，均負責為賭客開分、洗分及兌
    換現金等工作。其賭博方式係由賭客支付現金予甲○○、乙○○、辛○○、戊○○等四人，再依一比五或一比十之比例於機具上開分後，由賭客押注，押中者可
    得一至數倍不等之分數，如未押中分數則遭取消，賭客不玩時，所餘分數依原比
    例向工作人員兌換寄分卡，或以寄分卡換取現金之方式，與不特定人賭博財物，
    並以此為常業。其間，未○○、己○、巳○○、庚○○、丙○○、子○○、丑○○、丁○○、辰○○、壬○○、午○○分別基於概括犯意，連續至該店以前述方
    式賭博數次（詳附表一）。嗣於九十二年一月十四日二十二時三十五分許，原在
    店內賭博之丑○○以寄分卡向辛○○兌換現金一千八百元而步出店外後，旋為警
    查獲；之後於翌日即十五日凌晨零時二十分許，警方又查獲原在店內賭博並以三
    百分寄分卡與乙○○兌換現金三百元而步出店外之子○○；迨至同年月十五日凌
    晨二時二十分許，經警持本院核發之搜索票進入該店內，當場查獲正在賭博之賭
    客未○○、己○、巳○○、丙○○、壬○○、午○○、辰○○、丁○○等人，以
    及送檳榔至該店之庚○○，並扣得如附表二所示之物及在該店二樓保險箱內之現
    金四十萬八千九百五十五元。
三、案經臺中市警察局第五分局報告及臺灣臺中地方法院檢察署檢察官自動檢舉偵查
    起訴。
    理  由
一、證據能力部分：
    被告子○○雖辯稱：警詢筆錄係警方要伊如筆錄所載陳述，才要讓伊離去云云；
    被告丑○○辯稱：當初係警方向伊表示作證人的話，就沒有什麼事，可以馬上離
    開，要伊依警詢筆錄內容供述云云；選任辯護人沈炎平律師亦為被告癸○○辯護
    稱：同案被告子○○、丑○○之警詢筆錄違反直接審理原則，且警方將該二人列
    為證人詢問，是警方有所利誘，均認無證據能力云云。但查：
（一）製作被告子○○二次警詢筆錄之臺中市警察局第五分局北屯派出所警員王啟旭
      到庭結證稱：「（辯謢人問：當初以證人身分偵訊子○○，是否希望他配合製
      作筆錄？）我們不是以證人啦，而是他的供述對於這家店是否有賭博的情事很
      重要。而且他的供述我們以後還要請他當證人來指認員工，有指認的義務，所
      以他是這個案子的證人也是嫌疑人。」「（審判長問：在你對子○○製作第一
      份警訊筆錄時，就有一個詢問與回答的內容提到在店內有可以兌換現金，這是
      經你們查證後告以經過他才供述的，還是就你們所詢問的內容他主動提及？）
      被告子○○是否兌換現金我們並沒有看到，是根據監控組告訴我們，所以他實
      際的金額我們不知道，是我們詢問子○○他才告訴我們。我是跟他說我們同事
      在裡面監控都有看到，所以你應該據實陳述，然後他就說了。」「（檢察官問
      ：為何製作二次子○○筆錄？）因為我們發現被告子○○第一次的時候沒有據
      實陳述，執行搜索的同仁於執行搜索時發現被告子○○是天元遊戲場的會員，
      並不是第一次去的，第二次詢問的時候被告才坦承是那邊的熟客。」「（檢察
      官問：被告子○○跟法官表示筆錄是你們要他這樣說？）沒有這樣的情形，我
      們全部都有錄音。」「（辯護人問：你剛才提到作二次筆錄，第一次筆錄之後
      ，是如何要求被告作第二次筆錄？）做完第一次筆錄後，搜索組有回報在天元
      有搜到會員名冊，被告子○○是會員，我們就跟被告子○○說你是會員那剛剛
      你說今天是第一次就是不實在了。」「（辯護人問：除此之外，是否還跟被告
      子○○說什麼？）沒有。」「（辯謢人問：其他被告都是用被告身分偵訊，為
      何子○○是用證人身分訊問？）我有告訴子○○他是嫌疑人也是證人，因為他
      說的對全案的影響力很大，但我還是有跟他說他的行為有涉嫌賭博罪。」「（
      辯謢人問：為何同樣從天元帶回來的人會用不同的身分偵訊？）子○○如果有
      承認賭博行為，整個店的賭博行為我們才能確認，一般查獲後第一個證人的供
      詞會影響我們對那家店違法情事才能確認，所以第一個查到的證人供詞很重要
      ，但一般被查到的人都不會承認，除非有當場抓到。就子○○的部分，我有告
      訴他他是證人也是被告。我們有告訴他他的供述，對於我們認定天元有沒有賭
      博的情事，是很重要的。」「（辯謢人問被告子○○是否都沒有當作嫌疑人來
      應訊？）我們本來就是把他當作嫌疑人。」「（檢察官問：其他被告警訊筆錄
      上並沒有打上證人二字，為何如此？）我們主要是告訴子○○，他的供述對於
      我們認定這家店有沒有涉嫌賭博是很重要的依據，所以我們告訴他的身分是證
      人又是犯罪嫌疑人。」等語，被告子○○對於證人王啟旭前開所言，又當庭表
      示無意見，均有本院審判筆錄可考，堪認證人王啟旭上開證述，信屬實在。則
      以證人王啟旭為被告子○○製作警詢筆錄之經過以觀，尚查無證據足以證明證
      人王啟旭確有告知被告子○○如以證人身分製作警詢筆錄，即不加以追究刑責
      之利誘情事，或有何強要被告子○○依照警詢筆錄內容供述之脅迫情事，自難
      徒憑被告子○○二次警詢筆錄之案由欄均係記載「證人」，即謂被告子○○於
      警詢時有何因警方利誘或脅迫而欠缺自白任意性之情狀。
（二）復次，製作被告丑○○警詢筆錄之臺中市警察局第五分局文昌派出所警員阮士
      長到庭結證稱：「．．．我告訴他（按指被告丑○○）在裡面警員有看到他換
      錢，後來他才配合坐上車，我們帶回文昌派出所製作警訊筆錄。到派出所有請
      丑○○把身上的東西全部拿出來，當場拿出來的東西，有現金二、三千元，還
      有一張會員贈分卡，除此之外並沒有積分卡，我們有跟他說員警有看到他換錢
      ，他就承認他有換錢，他說他今天玩二千元，並且換到現金一千八百元，他一
      直想說要回台北，我就跟他說必須查明你跟哪一位換錢，他跟我說是跟一位男
      士換錢，我就先將丑○○留在派出所，因為要等著他指認是哪一個人跟他換錢
      ，後來把店內查扣到的錄影帶翻拍的照片，請丑○○指認，他就照片指是哪一
      個人跟他接洽，但是並沒有講名字，再與證人卯○○○○來指證，證人黃照傑
      表示是辛○○，因為當時辛○○已經下班，所以我們就通知辛○○到派出所讓
      丑○○當場指認，並且製作補訊筆錄。」「（辯護人問：當初筆錄內記載以證
      人身分接受訊問的經過情形為何？筆錄中把丑○○列為證人是否要丑○○配合
      製作筆錄？）丑○○到派出所裡面，有承認他有換錢，但他一直表示說他這樣
      子就有賭博行為，前科紀錄，拒絕製作筆錄，經我們開導後，向他說明如果他
      自白可以請求減輕刑責。是他自己要求要當證人的，所以我們才做第四十五頁
      背面最後一行至四十六頁前三行這段筆錄。筆錄中把丑○○列為證人，是因為
      我不是在現場沒有當場發現，丑○○兌換賭資的情形，請他回派出所是希望他
      能協助調查，一開始他真的很不配合，而且還否認有在店內玩，將丑○○列為
      證人目的是希望他能配合製作警訊筆錄。」等語，被告丑○○於本院審理時又
      僅供陳：「．．．警方跟我表示可以做秘密證人。我有就翻拍的照片來指認照
      片中男子就是跟我接洽換錢的男子，不過我會這樣做是警員要求我要配合，我
      跟警員說那個男子就是跟他換卡的男子，警員要我配合，我就照筆錄內容那樣
      跟警員說．．．」等語，有本院審判筆錄及訊問筆錄可考，顯然並無任何跡證
      足認證人阮士長有以如何利誘或脅迫之手段來製作被告丑○○之警詢筆錄，亦
      查無其他證據可證被告丑○○於警詢筆錄中所言確實係遵照某一警員之指示，
      而非出於自己之真意及實際經驗，則同前理，亦難僅憑被告丑○○之警詢筆錄
      案由欄內係記載「電子遊戲機賭博案證人」，且於該筆錄訊問之初證人阮士長
      亦詢以：「你因電子遊戲機賭博案證人，必需接受偵訊．．．」等語，即遽認
      被告丑○○於警詢時確有受警方利誘或脅迫而欠缺自白任意性之情狀。
（三）又按被告以外之人於檢察事務官、司法警察官或司法警察調查中所為之陳述，
      與審判中不符時，其先前之陳述具有較可信之特別情況，且為證明犯罪事實存
      否所必要者，得為證據。刑事訴訟法第一百五十九條之二第一項定有明文。查
      本案被告子○○、丑○○雖分別於警詢時坦認有在「天元電子遊戲場」把玩機
      台並將所贏分數依一定比例兌換現金等情，但於偵查中及本院審理時均翻異前
      詞，矢口否認有兌換現金賭博之事，有各該筆錄在卷可憑，然經本院審認結果
      ，認被告子○○、丑○○二人於警詢時之供述並無欠缺自白任意性之情事，且
      具有較為可信之情況（詳如下述），所陳又關涉其餘被告是否涉犯賭博犯行，
      揆諸前揭法條規定，應認被告子○○、丑○○於警詢中之供述，對於其餘被告
      而言，係有證據能力。
（四）綜右所陳，被告子○○、丑○○上開所辯以及選任辯護人沈炎平律師為被告癸○○所為此部分之辯護，均無足取，被告子○○、丑○○於警詢時之供述，均
      非出於脅迫、利誘之方法，且與事實相符（詳後述），得為本院審酌之證據，
      合先明。
二、訊據被告癸○○、甲○○、乙○○、辛○○、戊○○對於被告癸○○係自九十一
    年八月中旬起在臺中市○○區○○路七十二之三號經營「天元電子遊戲場」，並
    自九十一年九月間起，先後以月薪二萬五千元僱用被告乙○○、甲○○、辛○○
    擔任開分員，僱用被告戊○○擔任晚班幹部等事實，固均坦承不諱，惟皆矢口否
    認有何共犯常業賭博之犯行，(一)被告癸○○辯稱：伊有交代員工不可以兌換現金
    云云；(二)被告甲○○辯稱：店內沒有兌換現金，亦未曾經手或得悉店內人員與客
    人兌換現金之事云云。(三)被告乙○○辯稱：只有拿三百元計分卡給客人子○○，
    並無兌換現金之事云云。(四)被告辛○○辯稱：並未交付現金給客人丑○○云云。
    (五)被告戊○○辯稱：店內沒有兌換現金，伊亦未曾將現金放置於廁所浴鏡上之塑
    膠漱口杯，讓客人領取等語。另訊之被告未○○、己○、巳○○、庚○○、丙○○、丁○○、辰○○、壬○○、午○○對於有於右揭時、地警方執行搜索時，在
    「天元電子遊戲場」內為警查獲，除被告庚○○外，其餘均正在把玩電子遊戲機
    台；又被告子○○、丑○○對於有於警方實施前開搜索勤務前，因在「天元電子
    遊戲場」把玩電子遊戲機台，而於離開該遊戲場後，為警查獲等事實，固均直承
    不諱，但皆矢口否認有何賭博犯行，被告未○○、己○均辯稱：未曾在店內兌
    換現金，亦不清楚店內可否換現金云云。被告巳○○、丙○○、壬○○、午○○、辰○○、丁○○均辯稱：只是在店內純消遣，該店不可以換現金，只能換寄
    分卡下次把玩用云云。被告庚○○辯稱：之前在店內把玩均未曾換過現金或等
    值物品云云。被告子○○辯稱：店內可以換寄分卡，不可以換錢，警訊筆錄所
    載是警察要伊如此陳述的云云。被告丑○○辯稱：只是在店內娛樂，有把寄分
    卡放在那邊，但沒有換錢，警訊筆錄所載係警察要伊如此陳述的云云。經查：
（一）上開「天元遊戲場」確有以一定比例將積分兌換現金之方式經營賭博性電動玩
      具之事實，有以下事證可稽：
  １、參與本案偵辦之臺中市警察局第二分局立人派出所警員黃照傑於本院審理時結
      證稱：「我是九十二年一月十三日受命前往天元電子遊戲場探訪，當時是我自
      己一人前往，我進去後表示要玩機台，辛○○要幫我辦理會員，我有按照他的
      建議加入會員，有拿身分證影本登記資料，當天我有開分，開分是一百元開五
      百分，是一個女的店員幫我開分，不是在場的被告乙○○、甲○○、癸○○，
      我是當天下午二點多去的，機台有分數洗掉店就會給我一張積分卡，我當時有
      看到客人把積分卡拿到櫃台給店內人員，店內人員先到廁所，店內人員出來後
      ，拿積分卡給店內人員的客人就馬上到廁所，客人就馬上出來，當時沒有看到
      該名客人手上拿什麼東西。我們接到檢舉表示天元遊戲場有兌換現金賭博的行
      為，因為我是剛進去玩，不瞭解兌換現金的情形，我從下午二點多待到晚上八
      點多，我因為洗分的關係拿到二千分的積分卡，我就拿給辛○○問他可不可以
      換，他就說等一下，他就進去廁所，走出來之後，就叫我進去廁所，跟我說錢
      就放在廁所洗手台上的倒放的杯子內，叫我進去拿，我就走進去，我把杯子翻
      過來，裡面有兩千元，我就離開現場回到分局，跟本案的專案巡官報告探訪情
      形。一月十四日早上申請搜索票，到晚上六點在店外佈署警力，我再進去店內
  玩機台一邊觀察，如果有人換錢，我就用手機通知在外的同事準備將人逮捕．
      ．．，約在晚上八點半左右，我發現辛○○坐在櫃台，丑○○拿積分卡給辛○○，丑○○就繼續到廁所出來的第二部機台那裡玩，辛○○就走到廁所，走出
      來後，我有聽到辛○○告訴丑○○好了，丑○○就走到廁所，之後就馬上出來
      ，丑○○就馬上離開，我就打電話通知外面埋伏的人將丑○○帶回派出所製作
      筆錄．．．我又繼續待在店內一直到十五日凌晨○點至一點，發現被告子○○
      有開分．．．玩完之後，他就拿那三張積分卡給小姐．．．被告子○○兌換現
      金的方式與被告丑○○的方式一樣，也是拿積分卡給小姐，小姐就進去廁所後
      馬上出來，子○○就也馬上進去廁所馬上出來，我就趕快打電話給外面埋伏的
      同仁，說被告子○○有換現金的情形，帶回警局製做筆錄。．．．我從晚上六
      點多一直到查獲為止，都一直坐在那邊。八點多的時候，有帶回丑○○，專案
      巡官告訴我可以收了，他問我有沒有人再換現金，我說沒有，我就拿五十分的
      積分卡給戊○○，說我要走了，他就走到廁所裡面，又走出來，告訴我錢放在
      廁所洗手台鏡子架上的漱口杯裡面，我站在廁所門口等專案的人進來，他們進
      來之後，我就表示身分，我就請專案的人員進去廁所照漱口杯及杯內的五百元
      ，到此就把本案查獲。」等語，有本院訊問筆錄在卷可考。
  ２、被告子○○於第一次警訊時復供稱：「．．．拿五百元新台幣去玩水果機台，
      輸二百元，兌換三百元（一比十換算）。．．．」「九十二年元月十四日晚上
      十一點多到天元遊藝場內玩機台，於該場內水果機台，今天拿五百元下去玩，
      玩到十五日零時二十分許，輸掉二百元。後來剩下三百分（每張一百分換算為
      一百元）跟天元內的小姐換三百元。」「．．．可以兌換現金，所得分數一樣
      是一比十換算即十分換現金一元。我今天有兌換現金。輸掉二百兌換三百元，
      本金五百元．．．」「今天輸二百元後，我就不玩了，於是將剩下三百分寄分
      卡拿給天元遊藝場內的服務小姐，服務小姐直接兌換現金三百元拿給我。」等
      語；於第二次警訊時復供陳：「．．．可以兌換現金．．．我今天有兌換現金
      ，輸掉一千一百元，寄分卡三百分兌換三百元新台幣。」「（問：現警方提供
      天元遊藝場內的服務小姐乙○○予你指認，是否為你右前述兌換現金予你之服
      務生？）是乙○○沒錯。」「（問：你以前於天元遊藝場玩電玩機台所贏得分
      數如何兌換現金？）將所贏得分數由開分員服務小姐換成寄分卡，若不玩時，
      將寄分卡拿給服務小姐，服務小姐會將我所拿的寄分卡分數，換算成現金後，
      放在店內廁所洗手台上的一個杯子內，然後通知我去拿所兌換現金。」等語，
      有警詢筆錄在卷可考。嗣後被告子○○於偵查中及本院審理時雖均翻異前詞，
      改稱：如果沒有玩完，可以兌換計分卡，但是不可以換錢，警詢中所言是警察
      要伊如此陳述的云云，但查：
    (1)被告子○○於二次警詢時並查無警方人員有施以如何之利誘或脅迫，以致妨害
      被告子○○供述之任意性一節，已詳述如前，其空言辯稱：警詢時係受警察指
      示陳述云云，已難遽採。
    (2)又警方於九十二年一月十四日持搜索票前往「天元電子遊戲場」執行搜索前，
      為明瞭該店經營賭博之情形，業於前一日先派警員黃照傑至該店內實際把玩，
      並查悉該店確有兌換現金之情事，以及兌換現金之方式乃係由客人將寄分卡交
      付店員後，由店員將可得兌換之現金放置在該店廁所內，再由客人進入拿取等
      情，業據證人黃照傑、負責規劃本件取締案件之臺中市警察局第五分局第二組
      巡官寅○○於本院審理時到庭結證明確。設若警方人員於查獲被告子○○後，
      曾要求被告子○○依警方指示之內容應答，理當於第一次詢問被告子○○時，
      即令被告子○○依警員黃照傑先行在該店探勘之賭博兌換現金情形加以供述，
      豈有任令被告子○○於第一次及第二次詢問時均答稱：「．．．服務小姐直接
      兌換現金三百元拿給我。」等語，並於第二次詢問時始補陳：「（問：你以前
      於天元遊藝場玩電玩機台所贏得分數如何兌換現金？）將所贏得分數由開分員
      服務小姐換成寄分卡，若不玩時，將寄分卡拿給服務小姐，服務小姐會將我所
      拿的寄分卡分數，換算成現金後，放在店內廁所洗手台上的一個杯子內，然後
      通知我去拿所兌換現金。」等語之理，依此，益顯被告子○○所稱係依警方指
      示而為陳述之辯解，悖於事理，委不足取。
    (3)再者，埋伏在現場之警員黃照傑亦陳稱：「．．．子○○離開時是卡片拿到櫃
      台，我有聽到他跟乙○○說他要走了，並且看到他拿原本小姐找給他的三張卡
      片給小姐，小姐就沒有講話，就進廁所再出來，出來後沒有注意子○○是否有
      跟乙○○說話，只看到子○○進去廁所再出來。子○○在離開時確實有先進出
      廁所。沒有看到前開四人（按指被告辛○○、丑○○、乙○○、子○○）在廁
      所做何事。會認為他們在廁所換錢，是依據探看的結果來判斷。．．．」等語
      ，有本院訊問筆錄可考，足見證人黃照傑對於被告子○○於九十二年一月十四
      日晚間究竟有無在「天元電子遊戲場」內兌換現金以及如有兌換，金額又係多
      少等節，並未親睹，無法確認；而負責製作被告子○○警詢筆錄之警員王啟旭
      既未在現場，更不可能知悉。惟觀諸被告子○○二次警詢筆錄之內容，可知被
      告子○○於第一次警詢時即已自行供陳其有兌換現金之情形，同時自承當日所
      兌換之金額為三百元，且於第二次警詢時仍迭次肯認有以寄分卡三百分兌換現
      金三百元之事實，此有警訊筆錄可佐，衡諸常情，要非被告子○○確有於該店
      中以三百分之寄分卡兌換現金三百元之實情，並於警詢時據實以供，證人王啟
      旭又如何能得知此部分筆錄之內容？倘若警詢筆錄中所載並非事實，被告子○○又豈會先後二次均於警詢筆錄中為一致之供陳，並於各該筆錄後均簽名以示
      記錄無訛？據上，證人王啟旭結證稱：「（檢察官問：在筆錄內你有問被告子
      ○○洗得三百分兌換現金三百元放置何處，他回答先放在口袋內，當時有搜他
      的口袋嗎？）沒有，因為我們不知道他實際上兌換多少錢，都是他自己說的，
      也是被告子○○自己從口袋拿出來的．．．」等語，信屬實在，堪予採之。
    (4)綜上所述，被告子○○於二次警詢中之供述，顯然較偵訊時及本院審理時空言
      否認未於「天元電子遊戲場」內兌換現金之辯詞，更具可信性，而足信採。其
      於偵查中及本院審理時所為翻異之辯解，誠屬事後飾卸之詞，要無足取。
  ３、被告丑○○於警詢時亦供稱：「（問：你離開前在店內廁所作何事？）我以洗
      分卡拿至櫃交給小姐，一位男子示意我至廁所換領現金，該現金以塑膠杯裝
      於內。」「（問：你從廁所所換取的金錢是多少？）新台幣一千八百元正。」
      「（問：你去把玩時都為何？）第一次五百元玩到沒有，第二次至第四次約壹
      仟元許亦同，今才玩二千元，但玩完後，向店家換回所剩的一千八百元正。」
      「（問：警方於九十二年一月十五日三時通知該店員工辛○○到場並帶回給你
      指證，你是否可以指證辛○○是向你洗分及兌換現金一千八百元的人是他本人
      ？）是的，是他本人。」等語，有警詢筆錄在卷可考。嗣後被告丑○○於偵查
      中及本院審理時雖均翻異前詞，改稱：沒有換錢，只是去那邊娛樂而已，當天
      只是換一千八百分之積分卡，警詢筆錄中所載是警察要伊如此陳述的云云，但
      查：
    (1)被告丑○○於警詢時並查無警方人員有施以如何之利誘或脅迫，以致妨害被告
      丑○○供述之任意性一節，已詳述如前，其空言辯稱：警詢時係依警察指示陳
      述云云，已難遽採。
    (2)證人黃照傑復結證稱：「．．．丑○○拿卡給辛○○的時候，並沒有講話，丑
      ○○就坐到機台，辛○○就進去廁所又出來後，有跟丑○○說好了，這一句我
      有聽到，他們兩人還有其餘的對話，因為店裡面太吵，我就沒有聽見。．．．
      沒有看到前開四人（按指被告辛○○、丑○○、乙○○、子○○）在廁所做何
      事。會認為他們在廁所換錢，是依據探看的結果來判斷。．．．」等語，有本
      院訊問筆錄可考，足見證人黃照傑對於被告丑○○於九十二年一月十四日晚間
      究竟有無在「天元電子遊戲場」內兌換現金以及如有兌換，金額又係多少等節
      ，並未親睹，無法確認；而負責製作被告丑○○警詢筆錄之警員阮士長亦未在
      現場，更不可能知悉。惟被告丑○○於警詢時已自行供陳其有兌換現金之情形
      ，同時自承當日所兌換之金額為一千八百元，此有警訊筆錄可佐，衡諸常情，
      要非被告丑○○確有於該店中以積分兌換現金一千八百元之實情，並於警詢時
      曾為如此之供陳，證人阮士長又如何能得知此部分筆錄之內容？另依被告丑○○之辯詞及證人阮士長之證述，至多僅能認定警方確有要求被告丑○○依其實
      際在店內把玩之情形陳述，以配合辦案，尚無任何跡證顯示警方有要被告丑○○故意扭曲事實而為供陳之情事。況且，依常理，於警方詢問時，依實情陳述
      者，有之；故入人罪而虛構事實，亦有之；惟杜撰故事誣陷他人並使自己亦涉
      刑責者，乃損人不利己之事，要無可能。被告丑○○既自承僅係偶爾等車才至
      「天元電子遊戲場」內娛樂把玩，自與該店經營者或服務人員均無任何仇隙怨
      恨，衡無故意誣攀該店人員之理，是以其於警詢中所言顯係依其本身實際經驗
      而為之陳述，灼然甚明。
    (3)再者，被告丑○○辯稱：被查獲當日只有在該店內向店員即被告辛○○換取一
      千八百元之積分卡云云，業為被告辛○○所否認，答稱：「（問：對被告丑○○表示他於晚上七點多離去之前，有向你兌換一千八百元的積分卡，有何意見
      ？）我沒有印象有處理到這樣的事情。」等語，有本院訊問筆錄可考。而訊之
      警員阮士長亦到庭結證稱：「．．．我們帶（丑○○）回文昌派出所製作警訊
      筆錄。到派出所有請丑○○把身上的東西全部拿出來，當場拿出來的東西，有
      現金二、三千元，還有一張會員贈分卡，除此之外並沒有積分卡．．．」「（
      問：當初是否就只叫丑○○拿皮夾出來？）請他配合將身上的東西拿出來，他
      只有拿出一個皮夾而已。」等語，衡情，被告丑○○於被查獲之日，在「天元
      電子遊戲場」內若確實僅向店家換得一千八百元之積分卡，而未兌換一千八百
      元之現金，所換得之一千八百元積分卡正是為自己辯護之最佳證明，焉有隱匿
      不提出，甚而自承在店內係兌換現金一千八百元之理？據此，益徵被告丑○○
      所為辯解，委不可取。
    (4)依上所述，被告丑○○於警詢中之供述，顯然較偵訊時及本院審理時空言否認
      未於「天元電子遊戲場」內兌換現金之辯詞，更具可信性，而足採之。其於偵
      查中及本院審理時所為翻異之辯解，無非事後卸責推拖之詞，要無足取。
  ４、綜右所陳，證人黃照傑事先前往「天元電子遊戲場」探勘查得該店與賭客以積
      分兌換現金之情形，既與被告子○○及丑○○實際在該店內把玩兌換之過程相
      同，再參以於九十二年一月十五日凌晨二時二十分許，同時在該店內被查獲之
      同案被告壬○○於本院最後一次審理時亦供陳：「．．．有時候我在廁所常常
      會看到幾百元會丟在那裏。」等語，被告戊○○復供承：「．．．證人黃照傑
      有出去，再進來時就跟我表示他是警察，並且帶我去廁所裡面指著洗手台上面
      的杯子跟我說裡面有五百元，當時廁所洗手台上確實有杯子，杯子內確實有五
      百元。」等語，有本院審判筆錄在卷可考，足認證人黃照傑之證述、被告子○○、丑○○分別於警詢中之供陳，確與事實相符，洵堪信採。
  ５、被告未○○、己○均辯稱：未曾在店內兌換現金云云；被告巳○○、丙○○、
      壬○○、午○○、辰○○、丁○○均辯稱：該店不可以換現金，只能換寄分卡
      下次把玩用云云；被告庚○○辯稱：之前在店內把玩均未曾換過現金或等值物
      品云云，但查，渠等所言均關涉自身是否涉及賭博罪行，供述之可信性原即較
      為薄弱，所為辯解復均與被告子○○、丑○○分別於警詢時及警員黃照傑於本
      院審理時陳述之內容不同，而與實情相悖，自無從資為有利於被告癸○○、甲○○、乙○○、辛○○、戊○○之認定。
  ６、綜上所述，被告乙○○、辛○○、戊○○分別辯稱並未將客人子○○、丑○○
      、警員黃照傑之積分兌換現金云云，均僅空言否認，而未能提出其他有利之證
      據供本院審酌，所辯均無足採。從而，「天元遊戲場」確有以一定比例將積分
      兌換現金之方式經營賭博性電動玩具之事實，堪予認定。
（二）被告癸○○、甲○○、乙○○、辛○○、戊○○等人有常業賭博之犯意聯絡及
      行為分擔：
  １、查被告癸○○係實際經營「天元電子遊戲場」，對於該店之經營模式、人員分
      工、營收、支出等運作情形自然知之甚明，此由其於本院審理時自承店內裝設
      有錄影機，以便監視店內狀況等語，亦可證之。是以客人在店內把玩電子遊戲
      機後，如有積分，究應如何處理，事關該店經營之方式，被告癸○○要無不知
      之理。而該店員工即被告乙○○、辛○○、戊○○確有分別與在該店把玩之客
      人子○○、丑○○、警員黃照傑以積分兌換現金之情事，既已詳述如前，各該
      員工處理客人以積分兌換現金之方式又屬一致，顯已非員工個人之行為。況且
      ，客人向店內員工以積分兌換現金時，員工係給付客人現鈔，所支付之現鈔自
      不可能由員工提供，必係來自該店之營業收入，基此，員工究係如何與客人兌
      換現金，自對該店之獲利及支出俱有影響，身為負責人之被告癸○○益難諉稱
      不知情。再衡諸常理，若非被告癸○○有指示或授權店內員工如此處理，店內
      員工亦不可能以店內收入作為與客人兌換現金之用。綜上以觀，在在均顯示被
      告癸○○對於該店內員工與客人以積分兌換現金之事非但知曉，且其即係以該
      方式經營「天元電子遊戲場」，誠屬灼然。被告癸○○、甲○○、乙○○、辛○○、戊○○均辯稱：該店內規定不可以換現金云云，並非實情，委無可採。
  ２、又同一遊戲場內之經營以及客人到店把玩之模式，自以統一、一致為常態，否
      則同樣到店把玩之客人在店中之權益有別，難免會引發爭端，殊非商家經營之
      道。而依前述，警員黃照傑於九十二年一月十三日曾被派至該店內先後探看經
      營情形，且於該日即能以積分兌換現金，足見該店對於到店把玩之客人，如有
      要求兌換現金之情形，並未區分該客人係店內熟客或新客人，悉能以積分兌換
      現金。依此，被告乙○○既為「天元電子遊戲場」之員工，且所負責者即係開
      、洗分之工作，對於該店係得以積分兌換現金之經營情形，亦難諉稱不知，否
      則遇有客人詢問時，豈非為不同於其他店內人員之處理，而悖於前述商家經營
      之常情。是以被告甲○○辯稱：店內並沒有換錢云云，亦與實情不符；而其既
      已明知該店確有換錢之經營模式，猶受僱在該店內工作，縱其尚未曾經手兌換
      現金之事，仍無從卸免其應負之罪責，所辯自無足取。
  ３、按刑法上所謂常業犯，指反覆以同種類行為為目的之社會活動之職業性犯罪而
      言，至於犯罪所得之多寡，是否恃此犯罪為唯一之謀生職業，則非所問，縱令
      兼有其他職業，仍無礙於該常業犯罪之成立。最高法院八十五年台上字第五一
      ０號判例可資參照。查本案被告甲○○、乙○○、辛○○、戊○○均係「天元
      電子遊戲場」之員工，每月薪資各為二萬五千元，均未兼差，業據該四人於本
      院訊問時供陳明確，顯見該四人皆賴此收入為生；被告癸○○則係該遊戲場之
      負責人，實際經營該店，且同時僱用上開四名員工，單以每月支應在員工薪資
      之金額計算，即有十萬元，可知該店每月之營收必在十萬元以上，店內所擺放
      之機台共計五十二台，規模非小，以目前生活水準觀之，被告癸○○因而賺取
      之收入，更足以維持生活，並賴以營生，再參以被告癸○○、甲○○、乙○○
      、辛○○、戊○○在該店之工作性質均具有反覆實施性，揆諸前揭判例意旨，
      渠等五人確有在「天元電子遊戲場」內以一定比例將積分兌換現金之方式經營
      賭博性電動玩具，從中牟利營生，並恃以為常業之情狀，且彼此間有犯意之聯
      絡及行為之分擔，洵堪認定。
（三）被告未○○、己○、巳○○、庚○○、丙○○、子○○、丑○○、丁○○、辰
      ○○、壬○○、午○○均有在「天元電子遊戲場」賭博多次之事實：
  １、查本件於九十二年一月十五日為警查獲前，被告未○○曾至「天元電子遊戲場
      」打玩二次；被告己○為該店會員，曾至該店打玩五次；被告巳○○曾到過該
      店打玩約五次；被告庚○○為該店會員，曾至該店打玩三次；被告丙○○則至
      該店打玩二次；被告子○○為該店會員，會員編號０七二號，已去該店打玩十
      多次；被告丑○○曾至該店把玩約四至五次，第一次五百元玩到沒有，第二次
      至第四次各花費約一千元許把玩亦同；被告丁○○曾至該店打玩十次；被告辰
      ○○曾至該店打玩五、六次；被告壬○○曾至該店打玩三次；被告午○○曾至
      該店打玩三次（參附表一），業據上開被告分別於警詢時或偵查中或本院審理
      時供承明確，有各該筆錄在卷可考。其中，被告巳○○於本院審理時雖翻異先
      前於警詢及偵查中一致供述之把玩次數五次，改稱九十二年一月十五日被查獲
      是第二次去該店玩云云；被告辰○○於本院審理時亦翻異先前於偵查中供陳之
      消費次數五、六次，而謂只去過二、三次；被告午○○於本院審理時亦翻異先
      前於偵查中供稱之把玩次數三次，改稱只去過一、二次云云，惟實際至「天元
      電子遊戲場」打玩之次數，原即以被告本人最為清楚，被告巳○○、辰○○、
      午○○於警方詢問或檢察官訊問時，復已知悉係以涉犯賭博罪嫌而被移送，衡
      諸常情，於應答時據實告以到店把玩次數者，有之；為脫免罪責而短報到店把
      玩次數者，亦有之；但故意虛張自己到店把玩次數者，則無可能。是以被告巳
      ○○、辰○○、午○○事後再為翻異短少自己到店把玩次數之供述，顯然均係
      圖脫飾卸之詞，均不可採。
  ２、被告子○○、丑○○於九十二年一月十四日晚間又有在「天元電子遊戲場」內
      把玩機台，警方於同年月十五日凌晨二時二十分許，持本院核發之搜索票進入
      該店內執行搜索後，復當場查獲正在把玩機台之被告未○○、己○、巳○○、
      丙○○、壬○○、午○○、辰○○、丁○○等人，以及送檳榔到該店之被告庚○○，並扣得如附表二所示之物等情，除據被告癸○○以外之十五名被告供明
      在卷外，復經到場執行搜索勤務之警員黃照傑、寅○○於本院審理時結證無訛
      ，另有本院搜索票、搜索扣押筆錄、扣押物品目錄表、現場圖各一份、現場錄
      影畫面翻拍照片九張附卷可稽及如附表二所示之物扣案足資佐憑。
  ３、依前所述，「天元電子遊戲場」既係以將客人剩餘積分依一定比例兌換現金之
      方式經營賭博性電動玩具，被告未○○、己○、巳○○、庚○○、丙○○、子
      ○○、丑○○、丁○○、辰○○、壬○○、午○○又均非初次到該店把玩，甚
      者還是該店會員，則初次到店把玩之警員黃照傑即能以積分兌換現金，被告未
      ○○、己○、巳○○、庚○○、丙○○、子○○、丑○○、丁○○、辰○○、
      壬○○、午○○又豈有不知該店能兌換現金之理。更何況，被告子○○、丑○○於九十二年一月十四日晚間把玩機台後，確實有以積分兌換現金之事實，業
      已詳述如前，從而，未○○、己○、巳○○、庚○○、丙○○、子○○、丑○○、丁○○、辰○○、壬○○、午○○均有在該店內賭博之事實，顯堪認定。
      被告未○○、己○、巳○○、庚○○、丙○○、子○○、丑○○、丁○○、辰
      ○○、壬○○、午○○空言否認並未賭博云云，均無足取。
（四）綜上所述，被告癸○○等十六人所為之各項辯解，均不可採。本件事證明確，
      被告癸○○、甲○○、乙○○、辛○○、戊○○共同常業賭博之犯行，以及被
      告未○○、己○、巳○○、庚○○、丙○○、子○○、丑○○、丁○○、辰○○、壬○○、午○○賭博之犯行，均堪認定。
二、核被告癸○○、甲○○、乙○○、辛○○、戊○○五人所為，均係犯刑法第二百
    六十七條之常業賭博罪。又「天元電子遊戲場」係營業店家，任何人均得自由進
    入把玩機台，此由該店並無任何門禁管制，警員黃照傑亦能自由進出該店即可知
    之，自屬公眾得出入之場所。是以被告未○○、己○、巳○○、庚○○、丙○○
    、子○○、丑○○、丁○○、辰○○、壬○○、午○○在該店內賭博，核渠等所
    為，均係犯同法第二百六十六條第一項前段之普通賭博罪。又：
（一）被告癸○○、甲○○、乙○○、辛○○、戊○○五人就上開常業賭博犯行，有
      犯意之聯絡及行為之分擔，皆為共同正犯。
（二）被告未○○、己○、巳○○、庚○○、丙○○、子○○、丑○○、丁○○、辰
      ○○、壬○○、午○○各自先後多次之賭博行為，分別時間緊接，方法相同，
      各觸犯構成要件相同之罪名，各顯係基於概括犯意為之，應依連續犯規定分別
      論以一罪，並各依法加重其刑。
（三）被告丑○○係於九十二年一月十四日二十二時三十五分許，自「天元電子遊戲
      場」內賭博完畢步出店外後，旋為警查獲；被告子○○則於翌日即十五日凌晨
      零時二十分許，甫在該店內賭博完畢步出店外後，亦被埋伏員警查獲等情，已
      如前述。另被告庚○○辯稱：九十二年一月十五日為警查獲當日，伊係送檳榔
      至該店，而非在該店內把玩賭博性電動玩具等語，則與查獲當時正與被告庚○○聊天之被告乙○○供述相符，被告庚○○此部分辯解，自堪信採。公訴人認
      被告丑○○、子○○均係於同年月十五日凌晨二時二十分許，始為警與其餘賭
      客即被告未○○、己○、巳○○、丙○○、丁○○、辰○○、壬○○、午○○
      一同被查獲，被告庚○○亦在場賭博，顯均有未洽，附此明。
（四）爰審酌被告癸○○等十六人，除被告丁○○前於八十六年間因贓物案件，經本
      院八十七年度易字第一九八號判處有期徒刑五月確定，入監執行後，業於八十
      七年九月二十四日執畢出監；被告午○○則於九十年間因竊盜案件，經臺灣高
      等法院臺中分院九十年度上易字第一七七四號判處有期徒刑三月，如易科罰金
  ，以三百元折算一日確定，並於九十年十二月三十一日易科罰金執行完畢；被
      告辛○○曾於九十一年間因違反電子遊戲場業管理條例案件，經本院判處拘役
      二十日，得易科罰金確定；被告己○於六十三年間因竊盜罪，經法院判處有期
      徒刑五月確定；被告壬○○於七十二年間因違反槍砲彈藥刀械管制條例，經法
      院判處有期徒刑三月，如易科罰金，以銀元三百元折算一日確定外，其餘被告
      均無任何犯罪紀錄，素行良窳有別，有臺灣臺中地方法院檢察署刑案資料查註
      紀錄表、臺灣高等法院被告全國前案紀錄表可按，被告癸○○經營之「天元電
      子遊戲場」內擺設之賭博性電動玩具合計五十二台，數量非少，且居負責人之
      職，被告甲○○、乙○○、辛○○、戊○○僅係受僱領取薪資，地位不同，因
      而獲取之利益多寡有別，該店經營之時間約五個月，被告甲○○、乙○○、辛○○、戊○○受僱時間非長，及被告未○○、己○、巳○○、庚○○、丙○○
      、子○○、丑○○、丁○○、辰○○、壬○○、午○○賭博之次數尚非頻繁，
      以及賭博財物敗壞社會風氣，助長民眾僥倖投機心理，影響正常經濟活動，所
      生危害不小；惟考之其犯罪動機、目的均屬單純，手段亦稱平和，但被告等十
      六人於犯後均未能坦認犯行，砌詞矯辯，態度不佳等一切情狀，分別量處如主
      文所示之刑，並就被告癸○○、甲○○、乙○○、辛○○、戊○○五人部分均
      諭知易科罰金之折算標準，另就其餘十一名被告部分諭知易服勞役之折算標準
      。
（五）沒收之宣告：
  １、扣案之賭博性電動機具７ＰＫ十台、滿貫大亨麻將五台、水果盤三十台、單機
      七台，共五十二台（即附表二編號一），係屬當場賭博之器具，爰依刑法第二
      百六十六條第二項規定，宣告沒收。
  ２、扣案之電腦主機二台、交接報表五份、寄分卡二百二十六張、數位相機及Ｖ８
      各一台、打卡片八張、會員資料一本、開分抄表鑰匙一支、一月份輪值表一張
      、漱口杯一個、置於漱口杯內之賭資現金五百元，以及放置在櫃台之賭資現金
      一萬三千八百五十五元（即附表二編號二至十二），均係被告癸○○所有，並
      供被告癸○○、甲○○、乙○○、辛○○、戊○○共同違犯本件常業賭博犯行
      所用之物或因犯罪所得之物，業經本院審認如前，爰依刑法第三十八條第一項
      第二款、第三款規定，沒收之。
  ３、扣案之己○贈分卡一張（即附表二編號十三），係被告己○所有，並供違犯本
      件賭博犯行所預備之物，亦依刑法第三十八條第一項第二款規定，宣告沒收。
  ４、至於在該店二樓保險箱內查扣之現金四十萬八千九百五十五元，雖係被告癸○○所有，但其堅詞否認係「天元電子遊戲場」之營業所得，辯稱：該筆款項乃
      伊另外經營彩券行之收入，與「天元電子遊戲場」無關等語，並提出電腦型彩
      券月報四紙以資佐憑，被告戊○○復在庭供稱：「保險箱的錢我有說信封的是
      樓下的，其他一整筆我跟他說我不知道，二者有分開放．．．」等語，警員寅
      ○○對於當時查扣該筆款項之經過情形，又因時間過久而無印象，本院亦查無
      其他證據足證被告癸○○此部分所辯或被告戊○○此部分之供述並不可採，是
      以縱依被告戊○○之供述，至多亦僅能認定該筆款項中原以信封包裝之部分金
      額係「天元電子遊戲場」之營業所得，其餘未以信封包裝之款項，尚難認係被
      告癸○○、甲○○、乙○○、辛○○、戊○○共犯常業賭博而得之物，核與刑
      法第三十八條沒收之要件已不相符；而以信封包裝之部分金額，則因實際金額
      未能確定，為免日後執行困難，亦不予宣告沒收，併此明。
（六）公訴意旨雖另謂：被告癸○○、甲○○、乙○○、辛○○、戊○○右開所為，
      另違反電子遊戲場業管理條例第十五條規定，應依同條例第二十二條規定處斷
      云云。然按電子遊戲場業管理條例第十五條係規定：「未依本條例規定辦理營
      利事業登記者，不得經營電子遊戲場業。」，查：
  １、本案被告癸○○所經營之「天元電子遊戲場」於九十年十二月二十六日即已依
      前開條例之規定，向臺中市政府申請電子遊戲場營業級別證，並於九十一年四
      月二十三日業已取得營業級別「普通級」，得擺設之電子遊戲機類別為「娛樂
      類」之電子遊藝場營業級別證等情，有臺中市政府九十二年八月四日府經商字
      第０九二０一一八二六０號函附之臺中市政府電子遊藝場營業級別證、營利事
      業統一發證設立登記申請書等資料在卷可稽。
  ２、另經本院將臺中市警察局第五分局員警於九十二年一月十五日在該店內搜索查
      扣之如附表二編號一之五十二台電子遊戲機主機板送請經濟部商業司鑑定各該
      機台之類別，該部於九十二年十月十六日以經商字第０九二０二一九三０二０
      號函復稱：「說明：．．．二、查所示之五十二片主機板，計有四種規格：(1)
      第一種（25cm×23cm）計三十片，其中二十八片已張貼本部類別標示證，證號
      為九十年065651至065750者為『明星９７水果盤』，該機具業經本部電子遊戲
      機評鑑委員會第四十四次會議評鑑為娛樂類機具，另有二片未貼證；(2)第二種
      （37.5cm×26cm）計七片，其中四片已貼證，證號有二批，分別為九十年0658
      26、065827及九十一年037966、037967，該二機具分別為『樸克廣場』及『５
      ＰＫ』，業分別經上開委員會第二十一次及第五十一次會議評鑑為娛樂類機具
      ，另有三片未貼證；(3)第三種（22cm×23cm）計五片，均未貼證，為『七靶射
      擊三代』，業經上開委員會第三次會議評鑑為娛樂類機具；(4)第四種（29cm×
      24cm）計十片，經查相關資料，似尚未向本部申請評鑑及查驗貼證，故無法據
      斷。」等語，有該函附卷可憑。可知扣案之五十二台電子遊戲機中，除其中五
      片未貼證以及第四種之十片無法判別外，其餘機台均屬娛樂類，核與「天元電
      子遊戲場」所取得之級別證內容相符，並無違反電子遊戲場業管理條例第十五
      條規定之情形。而就其中五片未貼證及函文所稱第四種之十片無法判別之機台
      部分，公訴人並未提出其他確切之證據證明該等機台並非娛樂類機具或非屬「
      天元電子遊戲場」已取得之級別證可得擺設之機台，本院亦查無其他積極證據
      足認被告癸○○於該店內擺放該五片未貼證及函文所稱第四種之十片機台，確
      已逾越許可範圍，而有違反該條例第十五條規定之情事。
  ３、綜上所陳，應認公訴人所指被告癸○○、甲○○、乙○○、辛○○、戊○○涉
      犯該條例第二十二條之罪行，尚屬無法證明，惟公訴意旨認被告癸○○、甲○○、乙○○、辛○○、戊○○此部分犯行，與前揭論罪科刑之常業賭博犯行間
      ，有方法結果之牽連犯關係，屬裁判上一罪，爰不另為無罪之諭知。
據上論斷，應依刑事訴訟法第二百九十九條第一項前段，刑法第二十八條、第五十六
條、第二百六十七條、第二百六十六條第一項前段、第四十一條第一項前段、第四十
二條第二項、第三十八條第一項第二款、第三款、第二百六十六條第二項，罰金罰鍰
提高標準條例第一條前段、第二條，判決如主文。
中      華      民      國      九十三      年    一    月    二十八    日
                                臺灣臺中地方法院刑事第二庭
                                審判長法  官  張  智  雄
                                      法  官  柯  崑  輝
                                      法  官  莊  嘉  蕙
右正本證明與原本無異。
如不服本判決，應於送達後十日內向本院提出上訴狀（須附繕本），上訴於臺灣高等
法院臺中分院。
                                      書記官
中      華      民      國      九十三      年    一    月    二十八    日
附錄論罪科刑法條
中華民國刑法第二百六十七條
以賭博為常業者，處二年以下有期徒刑，得併科一千元以下罰金。
中華民國刑法第二百六十六條
在公共場所或公眾得出入之場所賭博財物者，處一千元以下罰金。但以供人暫時娛樂
之物為賭者，不在此限。
當場賭博之器具與在賭檯或兌換籌碼處之財物，不問屬於犯人與否，沒收之。
附表一：
  編號    被告姓名     次數
   一      未○○      二次
   二      己  ○      五次
   三      巳○○      約五次
   四      庚○○      三次
   五      丙○○      二次
   六      子○○      十多次
   七      丑○○      約四至五次
   八      丁○○      十次
   九      辰○○      五、六次
   十      壬○○      三次
   十一    午○○      三次
附表二：
  編號    扣押物品名稱
   一    賭博性電動玩具(一)７ＰＫ十台
                       (二)滿貫大亨麻將五台
                       (三)水果盤三十台
                       (四)單機七台
   二    電腦主機二台
   三    交接報表五份
   四    寄分卡二百二十六張
   五    數位相機及Ｖ８各一台
   六    打卡片八張
   七    會員資料一本
   八    開分抄表鑰匙一支
   九    一月份輪值表一張
   十    漱口杯一個
   十一  置於漱口杯內之賭資現金五百元
   十二  放置在櫃台之賭資現金一萬三千八百五十五元
   十三  己○贈分卡一張
